臺灣高等法院刑事判決
110年度上訴字第2818號
上  訴  人  臺灣臺北地方檢察署檢察官
上  訴  人  
即  被  告  張彥瑋


選任辯護人  楊羽萱律師
            王聖傑律師
上  訴  人  
即  被  告  白澍德


                    居臺北市○○區○○路0段00巷00號0樓  選任辯護人  李菁琪律師
            蕭萬宏律師
上  訴  人  
即  被  告  王兆恩



選任辯護人  馬中琍律師
            趙元昊律師
            簡靖軒律師
被      告  張睿青




選任辯護人  盧明軒律師
            楊榮宗律師
上列上訴人等因被告等違反毒品危害防制條例等案件，不服臺灣
臺北地方法院109年度重訴字第13號，中華民國110年5月31日第
一審判決（起訴及移送併辦案號：臺灣臺北地方檢察署109年度
偵字第17270、17510、22978、24731、24732、26200、27946、2
9597號），提起上訴，本院判決如下：
    主  文
上訴駁回。
    事  實
一、張彥瑋、白澍德、王兆恩及TAN WEE SIANG（馬來西亞籍成
    年男子，綽號「大林」，現由臺灣臺北地方檢察署通緝中）
    均明知大麻係毒品危害防制條例所列管之第二級毒品，亦為
    行政院依懲治走私條例第2條第3項授權訂定之「管制物品管
    制品項及管制方式」第1項第3款所列之管制進出口物品，非
    經許可，不得運輸進口，竟共同基於運輸第二級毒品及私運
    管制物品進口之犯意，於民國109年5月間，使用如附表二編
    號1、2、8、附表三編號1、附表四編號1所示之手機相互聯
    繫，共同謀議由TAN WEE SIANG負責出資並聯繫加拿大之不
    詳之人，以每公斤新臺幣（下同）18至20萬元訂購大麻後，
    於同年6月間在加拿大境內，將如附表一所示之大麻逕行打
    包或分別藏放於如附表五所示之物品內，以如附表一所示之
    收件人、送貨地址、聯絡電話等資訊，委由不知情之快遞業
    者CANADA POST，以航空郵件之方式，將如附表一所示之包
    裹運送來臺。嗣上開包裹於如附表一「緝獲時間」欄所示之
    日經班機運輸入境抵達臺灣桃園國際機場，經財政部關務署
    臺北關人員發覺有異，當場拆封查驗，發現該等包裹裝載如
    附表一所示之大麻，為追查上揭毒品來源，仍將如附表一編
    號1所示之包裹依貨物運送流程，於同年6月17日11時許，運
    送至如附表一編號1所示之送貨地址，並撥打如附表一編號1
    所示之聯絡電話通知收件人，由張彥瑋前來簽收而當場查獲
    ，並扣得如附表二所示之物；嗣王兆恩查詢上開快遞貨物追
    蹤系統顯示如附表一編號1所示之包裹已成功投遞，卻聯絡
    張彥瑋未果，即指示白澍德以如附表三編號1所示之手機向
    中華郵政臺北郵政中心包進股詢問如附表一編號3所示包裹
    之遞送狀況，調查員遂於同年6月23日12時許，將如附表一
    編號3所示之包裹運送至如附表一編號3所示之送貨地址，並
    撥打如附表三編號1所示之電話通知收件人，由白澍德前來
    簽收而當場查獲，並扣得如附表三所示之物。
二、案經臺灣臺北地方檢察署檢察官指揮法務部調查局北部地區
    機動工作站、臺北市調查處、新北市調查處偵查起訴及移送
    併辦。
    理  由
甲、有罪部分：
壹、程序部分：
　　按被告以外之人於審判外之陳述，雖不符刑事訴訟法第159
    條之1至第159條之4之規定，而經當事人於審判程序同意作
    為證據，法院審酌該言詞陳述或書面陳述作成時之情況，認
    為適當者，亦得為證據；當事人、代理人或辯護人於法院調
    查證據時，知有第159條第1項不得為證據之情形，而未於言
    詞辯論終結前聲明異議者，視為有前項之同意，同法第159
    條之5第1項、第2項有明文規定。查本判決下列認定事實所
    引用之本院作為得心證依據之被告以外之人於審判外陳述，
    經本院審理時逐項提示，檢察官、上訴人即被告張彥瑋、白
    澍德、王兆恩及其等辯護人均同意作為證據而並未爭執，且
    未於言詞辯論終結前聲明異議，本院審酌各項證據作成時之
    狀況，尚無違法取得證據及證明力明顯過低等瑕疵，且與本
    案待證事實間具有相當關聯，作為證據充足全案事實之認定
    ，應屬適當，依刑事訴訟法第159條之5第1項規定，均有證
    據能力。另本判決下列認定事實所引用之其餘證據，均經依
    法踐行調查證據程序，亦無違法取得、不得作為證據之情形
    或顯有不可信之情況，且均與本案具關連性，認以之作為證
    據應屬適當，故揆諸上開規定，認上揭證據資料均有證據能
    力。
貳、實體部分：
一、認定犯罪事實所憑之證據及理由：
（一）上揭事實，業據被告張彥瑋（見偵字17270號卷第7至28、
      165至171、305至309頁，偵字17510號卷第161至167、148
      至150頁，偵字24731號卷第9至16頁，偵字27946號卷第93
      至99頁，原審卷一第171至190、361至376頁，原審卷二第
      191頁，本院卷二第142頁）、白澍德（見偵字17510號卷
      第29至37、141至150、209至217、231至235頁，偵字2959
      7號卷第49至60頁，原審卷一第171至190、361至376頁，
      原審卷二第191頁，本院卷二第142頁）、王兆恩（見偵字
      24731號卷第73至88頁，偵字27946號卷第281至296頁，偵
      字22978號卷第139至143、239至253、317至321頁，原審
      卷一第171至190、361至376頁，原審卷二第191頁，本院
      卷二第142頁）於警詢、偵查、原審及本院均坦承不諱，
      除有如附表一「卷證出處」欄所示之各項證據附卷可稽外
      （詳細出處均如附表一「卷證出處」欄所載），並有法務
      部調查局北部地區機動工作站搜索扣押筆錄、扣押物品目
      錄表2份、附表二編號1、8所示手機訊息翻拍照片、調查
      局北部地區機動工作站職務報告、法務部調查局臺北市調
      查處搜索扣押筆綠、扣押物品目錄表各1份、被告白澍德
      手機翻拍照片、附表四編號1所示手機翻拍照片在卷可佐
      （見偵字17270號卷第57、65至71、109至139、227至228
      頁，偵字17510號卷第89至109、223頁，偵字22978號卷第
      9至17、43、45至51、127至129頁），足認上開被告3人之
      任意性自白核與事實相符，均堪採信。
（二）被告白澍德之辯護人辯稱：被告白澍德係基於幫助被告王
      兆恩之意思，為被告王兆恩收取包裹，而未參與籌劃、出
      資及訂購，非屬運輸之構成要件行為，應僅成立運輸第二
      級毒品罪之幫助犯云云。惟按刑法關於正犯、幫助犯之區
      別，係以其主觀之犯意及客觀之犯行為標準，凡以自己犯
      罪之意思而參與犯罪，無論其所參與者是否犯罪構成要件
      之行為，皆為正犯，其以幫助他人犯罪之意思而參與犯罪
      ，其所參與者，苟係犯罪構成要件之行為，亦為正犯。如
      以幫助他人犯罪之意思而參與犯罪，其所參與者又為犯罪
      構成要件以外之行為，則為從犯（最高法院95年度台上字
      第3886號判決意旨參照）。又共同正犯之成立，祇須具有
      犯意之聯絡，行為之分擔，既不問犯罪動機起於何人，亦
      不必每一階段犯行，均經參與；共同實施犯罪行為之人，
      在合同意思範圍內，各自分擔犯罪行為之一部，相互利用
      他人之行為，以達其犯罪之目的者，即應對於全部所發生
      之結果，共同負責；共同正犯間，非僅就其自己實施之行
      為負其責任，並在犯意聯絡之範圍內，對於其他共同正犯
      所實施之行為，亦應共同負責。查被告白澍德於本案運輸
      毒品流程中負責簽收裝有毒品之包裹，其所實施之行為已
      非運輸毒品構成要件以外之行為，又被告白澍德自陳於10
      9年5、6月間曾與被告王兆恩、張彥瑋在地下街討論毒品
      包裹何時運抵、何時簽收等語（見偵字17510號卷第145頁
      ），足見其於謀議之初即有參與討論，尚非僅立於整體運
      輸毒品計畫外圍聽命行事之地位，自難認係基於幫助他人
      犯罪之意思而參與，是其係運輸第二級毒品之共同正犯，
      而非幫助犯，堪以認定。至被告白澍德之辯護人雖以最高
      法院105年度台上字第497號判決主張被告白澍德所為並非
      運輸第二級毒品之構成要件行為，然該判決之被告經認定
      所為係充任貨櫃貨主、協助勘櫃並承租倉庫，亦未與該案
      其他被告有何運輸毒品之謀議，自與本案之犯罪事實情節
      有別，而難比附援引，是被告白澍德之辯護人此部分辯護
      意旨，礙難採憑。
（三）綜上所述，本案事證明確，被告張彥瑋、白澍德、王兆恩
      之犯行，均堪認定，應予依法論科。
二、論罪：
（一）按行為後法律有變更者，適用行為時之法律，但行為後之
      法律有利於行為人者，適用最有利於行為人之法律，刑法
      第2條第1項定有明文。查被告張彥瑋、白澍德、王兆恩行
      為後，於109年1月15日修正公布之毒品危害防制條例，於
      同年7月15日施行生效。本次毒品危害防制條例修正之新
      舊法比較，應就罪刑暨與罪刑有關之法定加減原因等一切
      情形，綜其全部罪刑之結果而為比較。經查：
　　1.修正前毒品危害防制條例第4條第2項運輸第二級毒品罪之
      法定刑原規定：「處無期徒刑或7年以上有期徒刑，得併
      科新臺幣1,000萬元以下罰金」，修正後之法定刑則規定
      ：「處無期徒或10年以上有期徒刑，得併科新臺幣1,500
      萬元以下罰金」，業將有期徒刑之最低刑度自7年提高為1
      0年，且就得併科之罰金刑上限由1,000萬元提高至1,500
      萬元，故修正後之規定對被告並無較為有利。
　　2.修正前毒品危害防制條例第17條第2項原規定：「犯第4條
      至第8條之罪於偵查及審判中均自白者，減輕其刑。」，
      修正後則規定：「犯第4條至第8條之罪於偵查及歷次審判
      中均自白者，減輕其刑。」，亦即依修正後規定，被告須
      於偵查及「歷次」審判中均自白，始有該項減刑規定之適
      用，其中所謂歷次審判中自白，參諸立法理由之說明，係
      指歷次事實審審級，且於各該審級中，於法官宣示最後言
      詞辯論終結時，被告為自白之陳述而言，與修正前該項所
      規定之審判中自白，係指被告於審判中僅須有一次自白即
      有減刑規定之適用不同，可見修正後自白減刑規定已增加
      其成立要件，對被告並無較為有利。
　　3.參以本件並無修正後毒品危害防制條例第17條第3項規定
      之適用（詳後㈦、⒋部分所述），是經綜合全部罪刑而為比
      較結果，新法之規定非有利於被告張彥瑋、白澍德、王兆
      恩，揆諸首揭說明，應依刑法第2條第1項前段，一體適用
      修正前毒品危害防制條例第4條第2項、第17條第2項規定
      。
（二）按大麻為毒品危害防制條例第2條第2項第2款所列管之第
      二級毒品，亦屬行政院依據懲治走私條例第2條第3項授權
      訂定之「管制物品管制品項及管制方式」第1條第3款所列
      之管制進出口物品，不得運輸及私運進口。且運輸毒品罪
      之成立，並非以所運輸之毒品已運抵目的地為區別犯罪既
      遂或未遂之標準，應以已否起運離開現場為準，如已起運
      離開現場，其運輸行為即已既遂，不以到達目的地為必要
      （最高法院107年度台上字第2762號判決意旨參照）。另
      按私運管制物品進口之既遂未遂，則應以已否進入國界為
      準（最高法院103年度台上字第279號判決意旨參照）。是
      核被告張彥瑋、白澍德、王兆恩所爲，均係犯修正前毒品
      危害防制條例第4條第2項之運輸第二級毒品罪及懲治走私
      條例第2條第1項之私運管制物品進口罪。至被告張彥瑋、
      白澍德、王兆恩共同持有第二級毒品之低度行為，均為其
      共同運輸第二級毒品之高度行為所吸收，不另論罪。
（三）被告張彥瑋、白澍德、王兆恩與TAN WEE SIANG間就上開
      犯行，有犯意聯絡及行為分擔，均為共同正犯。
（四）被告張彥瑋、白澍德、王兆恩係利用不知情之快遞業者等
      人員，自加拿大運輸、私運第二級毒品進入我國境內，均
      為間接正犯。
（五）如附表一所示各包裹雖分別於109年6月8日、9日、10日、
      15日寄出，然依被告王兆恩供稱：如附表一所示之各包裹
      是同一次訂購的，會在不同時間寄出，是因為收貨的人只
      有張彥瑋跟白澍德2人，所以要分批寄過來等語（見原審
      卷一第364頁），此外復無其他證據足證被告張彥瑋、白
      澍德、王兆恩就各該包裹係基於數次不同運輸毒品之決意
      而分別寄送，應認各次運輸行為，係基於同一運輸第二級
      毒品及私運管制物品進口之決意，在密接時空實施，持續
      侵害相同法益，各次行為之獨立性極為薄弱，依一般社會
      健全觀念，難以強行分開，在刑法評價上，應視為數個舉
      動之接續施行，合為包括之一行為予以評價，屬接續犯。
（六）被告張彥瑋、白澍德、王兆恩以一行為，同時觸犯運輸第
      二級毒品罪及私運管制物品進口罪，均為想像競合犯，依
      刑法第55條規定，應從一重之運輸第二級毒品罪處斷。
（七）刑之減輕：
　　1.按犯第4條至第8條之罪於偵查及審判中均自白者，減輕其
      刑，修正前毒品危害防制條例第17條第2項定有明文。又
      前揭規定係為鼓勵是類犯罪行為人自白、悔過，並期訴訟
      經濟、節約司法資源而設。此所謂「自白」，乃對自己之
      犯罪事實全部或主要部分為肯定供述之意，祇要其於偵查
      及審判中均曾有自白，即應依法減輕其刑。至於對該當於
      犯罪構成要件事實在法律上之評價，有所辯解，乃辯護權
      之行使，仍不失為自白（最高法院108年度台上字第1060
      號判決意旨參照）。查被告張彥瑋、白澍德、王兆恩於警
      詢、偵查、原審及本院均就上揭事實坦承不諱，業如前述
      ，被告白澍德僅就上揭事實之法律評價有所辯解，揆諸前
      揭說明，尚無礙於其符合上述自白減刑規定之適用，是依
      上開規定，自均應減輕其刑。
　　2.次按犯毒品危害防制條例第4條至第8條、第10條或第11條
      之罪，供出毒品來源，因而查獲其他正犯或共犯者，減輕
      或免除其刑，毒品危害防制條例第17條第1項定有明文。
      又所稱「供出毒品來源」，舉凡提供該毒品流通過程中，
      供給毒品嫌犯之具體資訊，而有助於毒品查緝，遏止毒品
      氾濫者，應皆屬之。所謂「因而查獲其他正犯與共犯」，
      則指有偵查犯罪職權之公務員依被告所提供毒品來源之具
      體相關資料，而查獲在該毒品流通過程中供給毒品之直接
      或間接前手而言，例如販賣或轉讓毒品給被告，或與被告
      共犯本案之正犯及共犯（教唆犯、幫助犯）皆屬之。又有
      無上述因而查獲其他正犯或共犯之事實，因立法者係採取
      「必減」或「免除其刑」方式，倘被告有「供出毒品來源
      」及「因而查獲其他正犯或共犯」情形，即有本條項的適
      用，法院並無不予裁量減免其刑的權限。是依據卷內證據
      資料，被告如有「供出毒品來源」的情形，因嗣後偵查機
      關是否有「因而查獲其他正犯或共犯」結果，攸關被告有
      無減輕或免除其刑之適用，自屬刑事訴訟法第163條第2項
      所稱「對被告之利益有重大關係事項」，應由事實審法院
      本於其採證認事之職權，綜合卷內相關事證資料加以審酌
      認定，並不以被告所指毒品來源之正犯或共犯經起訴及判
      決有罪確定為必要，即不可僅因該正犯或共犯尚未經起訴
      ，逕認並未查獲，因此不符上開減輕或免除其刑規定（最
      高法院109年度台上字第5395號判決意旨參照）。另為免
      供出者係為圖減輕或免除刑責，故意虛構其他正犯或共犯
      之犯罪事證，或所供明顯不合情理，或所供僅有單一指述
      、別無佐證者，致該被供出之其他正犯或共犯嗣後獲不起
      訴處分或判無罪確定，應無前揭減輕或免除其刑條文之適
      用。因若對供出者所為供述漫無限制，縱嗣經不起訴處分
      或判決無罪確定，仍認有上開法條之適用，非但無益於毒
      品斷絕、防止重大危害社會治安之立法目的，更助長栽贓
      誣陷之風氣，耗費有限之司法資源，並使無辜者有遭受不
      白之冤之虞，當非立法之本意（最高法院109年度台上字
      第3861號判決意旨參照）。經查：
　　⑴被告張彥瑋於109年6月17日為警查獲後，於同日警詢時供
      稱：我所稱指示我收取包裹的朋友就是LINE暱稱「阿J」
      的人，他是我同濟中學的同屆同學「王伯凱」等語，經警
      提示受指認對象相片，被告張彥瑋旋即指認編號3之人即
      為「王伯凱」，並稱：我想起來他後來改名叫王兆恩等語
      （見偵字17270號卷第20至22頁），法務部調查局北部地
      區機動工作站遂於109年8月19日將被告王兆恩拘提到案，
      因而查獲被告王兆恩，此有法務部調查局北部地區機動工
      作站職務報告、解送人犯報告書、臺灣臺北地方檢察署（
      下稱臺北地檢署）檢察官拘票在卷可參（見偵字17270號
      卷第227至228頁，偵字22978號卷第3至8頁），且經原審
      函詢臺北地檢署檢察官是否因被告張彥瑋之供述查獲本案
      共犯，該署亦回復：本署有因張彥瑋之供述而查獲共犯王
      兆恩等語，此有該署110年1月18日北檢欽岡109偵17270字
      第1109004094號函附卷可佐（見原審卷一第457頁），足
      認被告張彥瑋確有供出毒品來源因而查獲其他正犯之情形
      ，爰依前揭規定，減輕其刑。
　　⑵被告王兆恩於109年8月19日為警拘提到案後，嗣於同年月3
      1日警詢供稱：109年5月中旬，「大林」、張睿青知道我
      跟白澍德一直沒有收到大麻包裹，「大林」就說他在加拿
      大有大麻貨源，可以叫朋友寄到臺灣，但是不清楚台灣的
      價格，因為我跟白澍德很常去「大林」跟張睿青合開的20
      酒吧，後續去的時候就會跟「大林」、張睿青一起討論走
      私大麻的細節，「大林」說他跟張睿青可以負責出錢及向
      國外賣家訂貨；109年6月間，在跟張彥瑋談完進口大麻的
      細節後，我跟白澍德到20酒吧找「大林」跟張睿青，當下
      就直接請「大林」跟張睿青訂購大麻；我不知道「大林」
      的真實姓名，他是馬來西亞人，大約73、74年次，3月6日
      或7日生日，他住在臺北市○○區○○街000號9樓等語，並提
      供「大林」之照片（見偵字22978號卷第242至252頁），
      嗣警因被告王兆恩提供之線索查獲「大林」之真實身分為
      馬來西亞籍男子TAN WEE SIANG，TAN WEE SIANG所涉犯行
      並經移送臺北地檢署偵查中，惟TAN WEE SIANG因逃匿而
      經該署對之發布通緝，此有手機翻拍照片、法務部調查局
      北部地區機動工作站刑事案件移送書、臺北地檢署檢察官
      簽、通緝書稿（均影本）及該署110年1月18日北檢欽岡10
      9偵17270字第1109004094號函存卷可參（見偵字22978號
      卷第297至305頁，偵字27946號卷第3至7、507至512頁，
      原審卷一第457頁），堪認因被告王兆恩之供述而查獲其
      他正犯TAN WEE SIANG，亦應依前揭規定減輕其刑。至被
      告張睿青雖因被告王兆恩之供述而為警查獲並經檢察官起
      訴，然因被告張睿青被訴共同運輸第二級毒品及私運管制
      物品進口罪嫌因無其他佐證經本院諭知無罪（理由詳後述
      ），自與前揭規定之要件不合，然此無礙於被告王兆恩因
      上述說明仍有前揭減刑規定之適用，附此敘明。
　　⑶被告白澍德之辯護人固為其辯護稱：被告白澍德於偵查中
      供出本案共犯，使檢警單位因而查獲被告張睿青、王兆恩
      ，又在偵查過程中積極配合檢調單位辦案，應有毒品危害
      防制條例第17條第1項之適用云云。然查被告白澍德所供
      關於被告張睿青部分，均陳述對於張睿青有無參與，並不
      知悉，且被告張睿青被訴共同運輸第二級毒品及私運管制
      物品進口罪嫌經本院諭知無罪，已與前揭規定之要件不合
      ，又被告張彥瑋於109年6月17日為警查獲後，警方即因被
      告張彥瑋之供述而得知被告王兆恩之年籍資料及涉案情節
      ，是難認本案有何因被告白澍德之供述而查獲共犯之情形
      ，至被告白澍德雖於偵查中配合檢調單位之偵辦，當僅屬
      犯後態度而為量刑時所應考量之範疇，是其應無前揭規定
      之適用，被告白澍德之辯護人此部分辯護意旨，容有誤會
      。
　　3.再按刑法第59條規定之酌量減輕其刑，必須犯罪另有特殊
      之原因與環境，在客觀上足以引起一般同情，認為即使予
      以宣告法定最低度刑，猶嫌過重者，始有其適用。此所謂
      法定最低度刑，固包括法定最低本刑；惟遇有其他法定減
      輕之事由時，則應係指適用其他法定減輕事由減輕其刑後
      之最低度刑而言。是倘被告適用法定減輕事由減輕其刑後
      ，猶認其犯罪之情狀顯可憫恕，即使科以該減輕後之最低
      度刑仍嫌過重者，始得適用刑法第59條規定酌量減輕其刑
      。再刑法第59條規定犯罪之情狀可憫恕者，得酌量減輕其
      刑，其所謂「犯罪之情狀」，與同法第57條規定科刑時應
      審酌之一切情狀，並非有截然不同之領域，於裁判上酌減
      其刑時，應就犯罪一切情狀（包括第57條所列舉之10款事
      項），予以全盤考量，審酌其犯罪有無可憫恕之事由，以
      為判斷。而修正前毒品危害防制條例第4條第2項運輸第二
      級毒品罪之法定刑為「無期徒刑或7年以上有期徒刑，得
      併科新臺幣1千萬元以下罰金」，然同為運輸第二級毒品
      之人，其原因動機不一，犯罪情節未必盡同，運毒行為所
      造成危害社會之程度自屬有異，法律科處此類犯罪，所設
      之法定最低本刑卻同為上開法定刑度，不可謂不重。於此
      情形，倘依其情狀處以相當之有期徒刑，即足以懲儆，並
      可達防衛社會之目的者，自非不可依客觀之犯行與主觀之
      惡性二者加以考量其情狀，是否有可憫恕之處，而適用刑
      法第59條之規定酌量減輕其刑，期使個案裁判之量刑，能
      斟酌至當，符合比例原則。經查：
　　⑴被告白澍德雖於本案謀議之初即有參與，然其所分擔之行
      為係依指示收受包裹，究非掌握毒品來源與出資訂購之最
      上層核心角色，是衡其涉案程度與犯罪情節，其主觀惡性
      及客觀情節當非重大不赦，又參以被告白澍德並無任何犯
      罪前科紀錄，此有本院被告前案紀錄表在卷可憑，素行應
      非不良，而其於犯後即能坦承犯行，並積極配合檢調單位
      之偵辦，則有被告白澍德與辯護人之對話紀錄截圖附卷可
      參（見原審卷二第233至237頁），堪認其能正視己非，深
      具悔意，且其未屆而立，仍有回歸正途之高度可能，自不
      宜遽入重刑，是依社會一般觀念及法律情感，堪認其就本
      案犯行，即使科以依毒品危害防制條例第17條第2項規定
      減刑後之法定最低刑度3年6月有期徒刑，猶嫌過重，實屬
      情輕法重，在客觀上足以引起一般之同情，尚有堪資憫恕
      之處，本院認依其情狀處以相當之有期徒刑，即足以懲儆
      ，並可達防衛社會之目的，爰依刑法第59條規定酌減其刑
      。
　　⑵被告張彥瑋與王兆恩之辯護人均為渠2人辯護稱：請依刑法
      第59條規定酌減其刑等語。然被告王兆恩於本案係串聯出
      資者與收受包裹者之關鍵人物，其涉案情節不可謂不深，
      又本案運輸抵臺遭查獲之第二級毒品大麻淨重達4公斤餘
      ，數量實非輕微，另被告張彥瑋與王兆恩於本案行為時，
      客觀上並無何迫於貧病飢寒、誤蹈法網或不得已而為之顯
      可憫恕之處，況渠2人均已依毒品危害防制條例第17條第1
      項、第2項規定減輕其刑，是就渠2人犯行酌情而為刑罰之
      裁量後，均應已無情輕法重之憾，而無從再依刑法第59條
      規定遞減輕其刑，渠2人辯護人此部分辯護意旨，尚無足
      採。
　　4.復按被告因供自己施用而犯第4條之運輸毒品罪，且情節
      輕微者，得減輕其刑，109年7月15日修正施行後之毒品危
      害防制條例第17條第3項固定有明文。惟該項減刑規定之
      適用，除係因供自己施用而犯上開條例第4條所列之運輸
      毒品罪外，尚須「情節輕微」，始足當之。查被告張彥瑋
      、白澍德、王兆恩均承稱：本案運輸來臺之大麻並非為己
      施用等語（見原審卷一第364頁），且本案遭查獲之大麻
      淨重達4公斤餘，此數量之豐，難免有流供他人所用或流
      入市面之高度風險，情節亦難謂屬輕微，自與上開規定之
      要件不符，而無從據以減輕其刑，併此敘明。
　　5.綜上所述，被告張彥瑋、白澍德、王兆恩分別有上開數減
      刑事由，均依法遞減之。
乙、無罪部分：
壹、公訴意旨略以：被告張睿青、張彥瑋、白澍德、王兆恩及TA
    N WEE SIANG，共同基於運輸第二級毒品及私運管制物品進
    口之犯意，於109年5月間，共同謀議由被告張睿青及TAN WE
    E SIANG負責出資並聯繫加拿大之不詳之人，以每公斤18至2
    0萬元訂購大麻後，於同年6月間在加拿大境內，將如附表一
    所示之大麻分別藏放於如附表五所示之物品內，以如附表一
    所示之收件人、送貨地址、聯絡電話等資訊，委由不知情之
    快遞業者CANADA POST，以航空郵件之方式，將如附表一所
    示之包裹運送來臺。嗣上開包裹於如附表一「緝獲時間」欄
    所示之日經班機運輸入境抵達臺灣桃園國際機場，經財政部
    關務署臺北關人員發覺有異，當場拆封查驗，發現該等包裹
    裝載如附表一所示之大麻，因認被告張睿青涉犯修正前毒品
    危害防制條例第4條第2項之運輸第二級毒品罪及懲治走私條
    例第2條第1項之私運管制物品進口罪等語。
貳、按犯罪事實應依證據認定之，無證據不得認定犯罪事實；不
    能證明被告犯罪者，應諭知無罪之判決，刑事訴訟法第154
    條第2項、第301條第1項分別定有明文。又事實之認定，應
    憑證據，如未能發現相當證據，或證據不足以證明，自不能
    以推測或擬制之方法，為裁判基礎（最高法院40年台上字第
    86號判例參照）；認定不利於被告之事實，須依積極證據，
    苟積極證據不足為不利於被告事實之認定時，即應為有利於
    被告之認定，更不必有何有利之證據（最高法院30年上字第
    816號判例參照）；認定犯罪事實所憑之證據，雖不以直接
    證據為限，間接證據亦包括在內；然而無論直接或間接證據
    ，其為訴訟上之證明，須於通常一般之人均不致有所懷疑，
    而得確信其為真實之程度者，始得據為有罪之認定，倘其證
    明尚未達到此一程度，而有合理之懷疑存在時，事實審法院
    復已就其心證上理由予以闡述，敘明其如何無從為有罪之確
    信，因而為無罪之判決，尚不得任意指為違法（最高法院76
    年台上字第4986號判例參照）。次按刑事訴訟法第156條第2
    項規定「被告或共犯之自白，不得作為有罪判決之唯一證據
    ，仍應調查其他必要之證據，以察其是否與事實相符」，旨
    在在防範被告或共犯（含對立共犯）之自白與真實不符，故
    對自白在證據上之價值加以限制，明定須藉補強證據以擔保
    其真實性，始得採為斷罪之依據。而所謂補強證據，係指除
    該自白本身之外，其他足以證明該自白之犯罪事實確具有相
    當程度真實性之證據而言，雖所補強者，非以事實之全部為
    必要，但亦須因補強證據之質量，與自白之相互利用，足使
    犯罪事實獲得確信者，始足當之。至於共同正犯（含對立共
    同正犯）供述或證詞前後次數多寡、內容是否一致、有無重
    大矛盾、指述堅決與否及態度是否肯定，僅足為判斷其供述
    或證詞有否瑕疵及該項陳述本身憑信性如何之參考，仍屬自
    白之範疇，而其與他被告間之關係如何、彼此交往背景、有
    無重大恩怨糾葛等情，既與所述他被告參與該共同犯罪之真
    實性判斷無涉，尚不足藉以補強及擔保其自白為真實之證明
    力（最高法院110年台上字第1387號判決意旨參照）。
參、公訴意旨認被告張睿青涉犯上開罪嫌，無非係以被告張彥瑋
    、白澍德、王兆恩之供述、如附表一「卷證出處」欄所示之
    各項證據、法務部調查局北部機動工作站搜索、扣押筆錄及
    扣押物品目錄表、被告張睿青及被告張彥瑋、白澍德、王兆
    恩之手機翻拍照片、如附表二至五所示之扣案物等為其主要
    論據。
肆、訊據被告張睿青固不否認其有於109年5月底開車載被告王兆
    恩、白澍德及TAN WEE SIANG前往被告張彥瑋擔任負責人之
    橙實生技有限公司（下稱橙實公司），嗣在該公司辦公室內
    幫忙攝錄拆包裹之過程；其知道被告王兆恩跟TAN WEE SIAN
    G曾談及由TAN WEE SIANG出錢向加拿大訂購大麻一事，之後
    確有如附表一所示之大麻包裹自加拿大運送來臺，由被告王
    兆恩指示被告張彥瑋及白澍德去接貨；其於109年8月19日有
    打電話跟被告白澍德聯絡，也有為被告王兆恩選任辯護人等
    事實，惟堅詞否認有何共同運輸第二級毒品及私運管制物品
    進口之犯行，辯稱：我在橙實公司幫忙攝錄拆包裹時，以為
    那是自國外寄來的音響包裹，後來我才知道王兆恩跟TAN WE
    E SIANG籌畫運輸大麻的事情，我會知道是因為我跟TAN WEE
     SIANG一起投資20酒吧，在旁邊聽到，但就運輸大麻一事我
    沒有出錢，也沒有參與討論，至於之後有聯絡白澍德跟幫王
    兆恩請律師，都是TAN WEE SIANG請我幫忙的等語。辯護人
    則以：自被告張彥瑋及白澍德之證述可知，該2人均未曾與
    被告張睿青討論過本案運輸毒品之事宜，被告張睿青亦未曾
    參與被告王兆恩跟TAN WEE SIANG討論的過程，且渠2人關於
    本案情節多係聽聞被告王兆恩轉述，是被告張睿青有無參與
    本案，已屬有疑；至被告王兆恩雖證稱被告張睿青有出資及
    參與本案謀劃，然不無被告王兆恩為求減刑方如此證述之可
    能，其證述之可信性實有所疑；此外，被告張睿青縱有在橙
    實公司幫忙攝錄拆包裹的過程，然該次訂購之包裹並非毒品
    包裹。而被告張睿青事後協助為被告王兆恩選任辯護人，亦
    係出於TAN WEE SIANG之請求，俱難據以推論被告張睿青即
    有參與本案犯行等語，為其置辯。經查：
一、上開被告張睿青所不爭執之事實，核與同案被告張彥瑋（見
    偵字17270號卷第306至307頁，原審卷二第159至162頁）、
    白澍德（見偵字17510號卷第34至35、146、212至217、233
    頁，原審卷二第147至153頁）、王兆恩（見偵字24731號卷
    第86、88頁，偵字22978號卷第249至252、319至321頁，原
    審卷二第123至129、第131至132頁）於警詢、偵查及原審證
    述情節大致相符，並有被告張睿青手機翻拍照片（見偵字26
    200號卷第61至65、71至73頁）及如附表一「卷證出處」欄
    所示之各項證據在卷可稽（詳細出處詳附表一「卷證出處」
    欄所載），固堪認定。
二、觀諸被告王兆恩之歷次供述及證述：
（一）被告王兆恩於109年10月5日偵查及原審固證稱：109年4月
      中張彥瑋說可以在暗網上訂貨，但之後貨一直沒有到，我
      跟白澍德去20酒吧時有提到暗網訂貨失敗的事，「大林」
      跟張睿青聽到後就說他們在加拿大那邊有認識的可以處理
      ，109年5月底再去20酒吧時，「大林」跟張睿青就說他們
      已經聯繫上國外的大麻供應商，「大林」跟張睿青是一起
      的，張睿青有表示他國外也有線，他們2人實際出資如何
      分配我不清楚，但我知道他們一定是一起出錢的，因為「
      大林」說過他在臺灣投資的項目張睿青都有一份，也就是
      張睿青說一，他不說二；109年5月底去橙實公司拆音響包
      裹是我跟白澍德、張睿青、「大林」討論好開始送大麻後
      的第一次收包裹，這次感覺就是「大林」在測試張彥瑋跟
      白澍德到底敢不敢去收貨，我跟「大林」、張睿青在白澍
      德家車庫先拆了1個包裹是空的，之後一起搭張睿青的車
      到橙實公司跟張彥瑋會合，因為先前拆的是空的，「大林
      」說要錄影，就由白澍德、張彥瑋拆包裹，「大林」跟張
      睿青錄影，結果拆完還是空的，「大林」跟張睿青沒什麼
      反應，有表示沒關係，會請對方再寄過來，回程的路上「
      大林」說他會處理；109年6月17日大麻運抵臺灣後聯絡不
      到張彥瑋，我跟白澍德、「大林」、張睿青有在20酒吧討
      論，當下「大林」跟張睿青是不高興的，「大林」懷疑我
      ，我們就有點爭執等語（見偵字22978號卷第317至321頁
      ，原審卷二第120至132頁）。
（二）然其於109年8月25日警詢原稱：張彥瑋與白澍德於第一次
      在暗網購買大麻失敗後有向我詢問是否有管道可以走私大
      麻進來，我當時有介紹馬來西亞籍綽號「大林」的男子給
      他們認識，後續購買大麻的流程主要是「大林」負責，「
      大林」應該算是金主；109年5月底我、張彥瑋、白澍德、
      「大林」及「大林」的朋友一起到橙實公司，當時張彥瑋
      、白澍德跟「大林」應該早就談妥走私毒品包裹的事情，
      當時主要在閒聊，但我還是有聽到他們在討論毒品包裹由
      白澍德跟張彥瑋簽收，「大林」也提及有朋友想要這批貨
      等語，於同日警詢末方補充稱：「大林」與他的另一位臺
      灣籍朋友張睿青一起共同出資本案毒品等語（見偵字2473
      1號卷第80至88頁）。
（三）於109年8月31日警詢陳稱：109年4月間張彥瑋先從暗網上
      訂了一次大麻，但沒有下文，後來於5月中旬，「大林」
      跟張睿青知道我跟白澍德一直沒有收到大麻包裹，「大林
      」就說他在加拿大有大麻貨源，可以叫朋友寄到臺灣，因
      為我跟白澍德很常去20酒吧，就會跟「大林」、張睿青一
      起討論走私大麻的細節，「大林」說他跟張睿青可以負責
      出錢及向國外賣家訂貨；6月間跟張彥瑋談完分潤、寄貨
      數量、收包裹地點等細節後，我跟白澍德到20酒吧找「大
      林」、張睿青，當下就請「大林」、張睿青訂購大麻，「
      大林」跟張睿青如何訂購大麻我不清楚，「大林」說在加
      拿大有認識的人，可以處理，1公斤成本是20萬元，他跟
      張睿青會一起出，應該是一人一半等語（見偵字22978號
      卷第241至246頁）。
（四）查被告王兆恩除與被告張睿青為共同被告外，亦屬於可能
      因供出被告張睿青而有毒品危害防制條例第17條第1項減
      刑規定適用之人，其自白涉及其他共同被告是否犯罪之部
      分內容，本可能因規避責任或為求減刑恩典而有較高不實
      之風險，自應有補強證據以擔保其真實性，始得採為對其
      他共同被告斷罪之依據。被告王兆恩於偵查及原審固證稱
      被告張睿青負責出資及向加拿大訂購本案大麻，然關於被
      告張睿青出資及訂購部分，除乏任何交易紀錄或資金流向
      紀錄外，亦無任何斯時或事後談論之對話或訊息紀錄可佐
      ，已難遽信；且觀其歷次所述，其對於被告張睿青出資及
      訂購之詳情俱無所知，其先於警詢稱「大林」說錢會跟被
      告張睿青一起出，後則稱之所以知道「大林」跟被告張睿
      青是一起出錢的，是因為「大林」曾說過伊在臺灣投資的
      項目被告張睿青都有一份，是關於運輸大麻入台一事其如
      何得知被告張睿青出資、「大林」究竟是否向其表示被告
      張睿青有出資等節，其前後所述不一，又摻雜一己推測，
      亦屬有疑；再者，被告王兆恩於109年8月25日警詢之初均
      僅提及金主為馬來西亞籍「大林」，至多言及在橙實公司
      拆包裹時尚有「大林」的友人，未曾指明被告張睿青其人
      及所分擔之行為或參與之程度，迄至當日最後詢問意見補
      充時方提及開拆包裹時尚有「張瑞清」在場，他也有出資
      等語，嗣於109年8月31日始稱「大林」及張睿青均係本案
      金主，經質以何以先後所述不同，其稱：我於109年8月25
      日至新北市調查處做筆錄前就想要供出上游，但我當下想
      說這邊只是補筆錄，就沒有特別去提其他的，而且只有北
      部機動工作站做一開始的筆錄應該比較懂我在說什麼，所
      以才會到同年8月31日才講出張睿青的部分等語（見原審
      卷二第139頁），然其於8月25日在新北市調查處製作筆錄
      時若並無任何匿飾增減而如實陳述，當會自然陳述「大林
      」及被告張睿青於本案參與之前揭分工，否則豈非需刻意
      迴避被告張睿青擔任之角色而為陳述，再衡情一般被告實
      無區分不同調查單位而異其所述內容之必要，則其起初未
      描述嗣後方追補之被告張睿青涉案情節，真實性即有可疑
      ，已非無瑕疵可指。且查，依卷內證據資料亦難認定其等
      於109年5月訂購收受之該批包裹與本案訂購收受之包裹相
      同，且2次訂購時間亦有間隔，尚難認其等2次訂購行為係
      屬於同一犯罪計劃之階段性接續行為，故縱被告張睿青曾
      參與前次收受包裹之開拆作業，亦難憑以認定其就此次訂
      購行為亦參與其中。
三、觀諸被告白澍德歷次供述及證述：
（一）被告白澍德於109年6月24日、同年8月31日警詢、109年6
      月24日偵查供稱：王兆恩從加拿大訂5個夾藏大麻的音響
      包裹，5月底某天早上，王兆恩帶著2個包裹到我家停車場
      和我一起拆封，結果裡面沒有大麻，王兆恩擔心其他人懷
      疑黑吃黑，所以聯絡馬來西亞籍金主，決定大家一起到張
      彥瑋的橙實公司拆封其他3個包裹，我跟王兆恩就搭馬來
      西亞金主的車前往橙實公司，當天我們5個人拆封其他3個
      包裹後發現全部都是空的，他們在討論哪個環節出錯及加
      拿大是否會賠償，但沒有討論到大麻銷售的事宜，除了王
      兆恩跟張彥瑋外，其他人我都不認識；就我所知，馬來西
      亞籍金主方有「大林」及「Ray」兩人，我只有見過他們
      一兩次面，都是在酒吧喝酒，都沒有聊到訂購大麻的事情
      ，我沒有他們的聯絡方式，只知道他們的綽號，王兆恩有
      跟我說是「大林」負責處理向國外訂購大麻的事宜；王兆
      恩發現張彥瑋要領的包裹已遞送成功，擔心黑吃黑，就叫
      我打電話去郵務中心詢問包裹的配送進度等語（見偵字17
      510號卷第34至35、146頁，偵字29597號卷第52、56頁）
      。
（二）於109年9月22日警詢陳稱：109年3、4月間某一天，王兆
      恩跟我說要去20酒吧找「大林」，試探「大林」對大麻有
      無興趣，當天晚上在20酒吧，「大林」跟王兆恩先在沙發
      區談話，我坐在對面，但他們聊得很小聲，他們聊完後，
      王兆恩跟我說「大林」對這件事情有興趣，我因為有事先
      離開，後續張睿青應該有來，因為他們是一起的，之後王
      兆恩不定時都會跟我說目前他與「大林」、張睿青溝通大
      麻包裹運輸的進度，購買大麻的錢會由「大林」跟張睿青
      先處理；109年5月底，我、王兆恩及「大林」坐張睿青的
      車一起到橙實公司拆包裹，「大林」跟張睿青負責錄影，
      目的是如果包裹沒有夾藏大麻就可以用來跟加拿大的對接
      方求償，拆完結果都是空的，王兆恩、「大林」及張睿青
      就討論要如何索賠，一兩週後，我跟王兆恩有去20酒吧找
      「大林」及張睿青，「大林」說有聯繫加拿大，對方只願
      意賠償3箱有錄影的包裹，王兆恩有說要一起負擔另外2箱
      空包裹的金額，但「大林」說他這邊處理就好等語（見偵
      字17510卷第212至213頁）。
（三）於109年10月6日偵查復稱：109年4月中或底時，王兆恩跟
      我說找到金主了，他這2個金主「大林」跟「Ray」一起開
      20酒吧，想問他們2人有沒有興趣，有一天王兆恩找我去2
      0酒吧，王兆恩跟「大林」坐一邊在聊事情，我沒有聽到
      ，他們聊完後，王兆恩跑來跟我說「大林」有興趣，那天
      我走時，還沒有看到「Ray」，我印象中我有去20酒吧參
      與本案運輸大麻的討論只有這一次，之後都是王兆恩跟他
      們聯繫，有關「大林」跟張睿青的部分都是王兆恩跟我說
      的等語（見偵字17510號卷第232至234頁）。
（四）於原審則證稱：王兆恩跟我說「大林」及「Ray」對進大
      麻這件事有興趣，之後王兆恩有邀請我去20酒吧談這件事
      ，當時王兆恩跟「大林」坐在我對面，我沒有直接聽到大
      林說什麼，他們聊完後王兆恩才到我旁邊說「大林」有興
      趣，張睿青是之後才來的；後續的進度和流程，以及「大
      林」、張睿青負責出錢跟訂大麻，都是王兆恩跟我轉述的
      ；109年5月底某一天王兆恩跟「大林」先到我家地下室拆
      了包裹，張睿青開車載他們2人來之後就走了，原本預期
      裡面會有大麻，拆開發現沒有，我、王兆恩跟「大林」就
      由張睿青開車一起去橙實公司拆另外的包裹，在橙實公司
      張睿青也在，當天「大林」有錄影，剩下的我不記得，「
      大林」說有錄影比較好跟對方說收到的東西是空的，當下
      沒有討論到求償跟分擔費用的事情；之後我跟王兆恩有去
      20酒吧找「大林」及張睿青討論空包裹的事情，主要是「
      大林」跟王兆恩在談，因為加拿大的人是「大林」的人，
      「大林」說由他負責，當時張睿青坐在包廂另一側，離我
      們比較遠的位置；109年6月17日張彥瑋被查獲當天，我確
      定有跟王兆恩在車上討論張彥瑋不見的事情，但不記得有
      無在酒吧跟其他人討論過；後來於109年8月19日張睿青有
      打電話給我約我碰面，我不知道他約我是不是有其他想法
      ，所以就拒絕了，電話中並沒有談到我被查獲的情形等語
      （見原審卷二第144至158頁）。
（五）於本院審理中證稱：109年5月第1次訂購大麻我不確定是
      何人簽收，簽收時我不在場，大林、張睿青、王兆恩三人
      簽收完之後來找我去生技公司要拆包裹，我記得是王兆恩
      說大林那邊訂的，大林在處理，那時候他們先在地下室將
      包裹搬下來，由張彥瑋帶上去生技公司拆包裹，大林、張
      睿青、王兆恩是一起來的，簽收後由何人搬上車輛我不知
      道，因為我不在場。109年5月第一次拆封訂購大麻之包裹
      ，有我、大林、王兆恩、張睿青、張彥瑋在場，我記得好
      像有錄影，我確定大林跟王兆恩有，張睿青我不確定有沒
      有。在地下室拆的時候張睿青不在場。錄影是為了說裡面
      萬一沒有東西，這樣大林才有證據可以跟對方索賠。應該
      是大林、王兆恩其中一人提議要錄影，確認包裹裡面是否
      有大麻。拆的包裹裏面沒有東西。張睿青沒有特別質疑裏
      面怎麼是空的，當下沒有特別討論後續如何處理，只有說
      大林會跟對方聯繫。討論金錢賠償時，張睿青在場，但他
      坐得比較遠，我不知道他有沒有聽到。 109 年6 月17日
      張彥瑋被捕後，因無法聯繫張彥瑋時，我有聽王兆恩告訴
      我，張睿青認為張彥瑋是否黑吃黑而要王兆恩負責，王兆
      恩被捕後，張睿青沒有無找我談包裹之事，他有打給我，
      但沒有跟我說內容，只有說要約我見面，但我拒絕了。他
      只有打過那次電話給我，我不知道張睿青的電話，我也沒
      有張睿青的微信或是LINE。我覺得見面不太好，因為他跟
      大林、王兆恩都認識，當下我拒絕他之後，我是稱我上班
      在忙，我再打給他，我打給律師，律師說要我先拒絕他不
      要見面等語（見本院卷二第29-39頁）。
四、觀諸被告張彥瑋歷次供述及證述：
（一）於109年6月17日警詢及翌日偵查供稱：我聽王兆恩提到他
      有找到一位馬來西亞華人的金主，我沒有見過金主本人，
      也不知道金主的姓名及綽號；王兆恩曾於109年5月底週三
      晚上夥同白澍德及金主的3位小弟到橙實公司找我討論何
      時出貨、到貨及由誰去收貨，我只見過這3位小弟一次，
      但不曉得他們的姓名和聯絡方式等語（見偵字17270號卷
      第23、169頁）。
（二）於109年6月30日警詢陳稱：王兆恩曾說過金主是馬來西亞
      人，109年5月底到橙實公司的3位小弟，王兆恩說是金主
      下面的人，另外我曾聽王兆恩提到金主是臺灣十大建設的
      富二代，但我不確定跟馬來西亞金主是否為同一位等語（
      見偵字24732號卷第15頁）。
（三）於109年10月5日偵查供稱：109年5月底原本是要來橙實公
      司討論運輸大麻的事情，當天除了我、白澍德跟王兆恩外
      ，還有另外2、3個我不認識的人在場，王兆恩說那天好像
      要試寄等語（見偵字17270號卷第306至307頁）。
（四）於原審證稱：109年5月底白澍德跟王兆恩，還有2、3個我
      不認識、王兆恩說是金主小弟的人到橙實公司來拆音響包
      裹，在場有人錄影，王兆恩說要回報給金主，拆開後發現
      包裹是空的，在場的人討論就認為是試寄的，當時並沒有
      討論本案出貨、簽收的具體細節；我知道本案有金主，但
      不知道他是誰，我後來在調查的過程中我才知道張睿青跟
      「大林」這兩個人等語（見原審卷二第159至164頁）。
五、關於被告張睿青是否出資及向國外訂購本案大麻乙節，因被
    告張彥瑋未曾去過20酒吧，亦未曾當面與「大林」及被告張
    睿青討論，至被告白澍德於被告王兆恩初次詢得「大林」出
    資意願時，並未親見被告張睿青在場參與討論，後續進度與
    流程均係聽聞被告王兆恩轉述，是被告白澍德、張彥瑋於此
    部分所述，均非被告王兆恩證述以外之別一證據，自無足作
    為補強，而難遽認被告張睿青出資及向國外訂購本案大麻乙
    節為真。再關於被告張睿青是否參與本案運輸大麻之謀劃乙
    情，被告張睿青縱有於109年5月底在橙實公司拆包裹時負責
    攝錄，且因在場之被告張彥瑋、白澍德及王兆恩均知當日之
    音響包裹內本應夾藏大麻，衡情拆包裹之前後過程中，在場
    之人斷無可能毫無談論，被告張睿青所辯攝錄當下以為僅係
    音響包裹云云固不足採，然參酌被告白澍德及張彥瑋均稱開
    拆包裹時並未具體討論本案之運輸計畫，亦未討論發現該次
    包裹無大麻該如何求償，即無法認定當日之包裹與本案運輸
    大麻之關聯為何，被告張睿青參與該次訂購包裹之開拆行為
    ，依卷內證據資料亦難認定該次訂購行為與本案之訂購運輸
    大麻犯行屬於同一犯罪計劃之階段性接續行為，故縱被告張
    睿青曾參與前次收受包裹之開拆作業，亦難憑以認定其就本
    案訂購運輸大麻謀劃亦參與其中。就被告張睿青知悉本案運
    輸毒品犯行計劃之部分，除被告王兆恩證述以外，尚難認有
    何其他積極證據可資認定。又查被告張睿青固自承於109年6
    月17日即被告張彥瑋遭查獲當日，有與被告王兆恩、白澍德
    及「大林」一起在20酒吧，然縱其曾在場聽聞亦不等同於有
    角色分工，再自被告白澍德證稱對於當日是否在酒吧討論乙
    事已不復記憶，僅確定是跟被告王兆恩在車上討論及依被告
    王兆恩指示致電郵務中心詢問包裹遞送進度等語，可徵關於
    被告張睿青是否於當日參與討論，除被告王兆恩所述外，尚
    無其他佐證。末查，被告張睿青固有於被告白澍德及王兆恩
    遭查獲後，分別電話聯繫被告白澍德及為被告王兆恩選任辯
    護人，然此均係本案行為後所發生之事，被告張睿青明知TA
    N WEE SIANG與被告白澍德、王兆恩間有共同運輸本案大麻
    之行為仍加以聯繫，縱屬不當，究難據以推論被告張睿青自
    即參與本案運輸大麻之謀劃。
六、綜前，關於被告張睿青是否出資及訂購本案大麻乙節，除被
    告王兆恩之指述外，其餘被告之證詞尚難認係其他補強證據
    ，而難遽認為真；而被告張睿青固知悉被告張彥瑋、白澍德
    、王兆恩及TAN WEE SIANG有意運輸大麻入境並於其等討論
    時曾在同一場地見聞，然知悉並不可與參與謀劃等同視之，
    依現存卷證，尚無法證明被告張睿青曾參與本案事前謀劃或
    參與之程度及內容為何，自無從認定被告張睿青於本案與其
    餘被告有何犯意聯絡及行為分擔。至被張睿青之辯護人雖聲
    請勘驗被告王兆恩之警詢錄音光碟，以證明係調查人員以不
    正方式作成，然本院既已基於上述理由認定本案未能證明被
    告張睿青確有公訴意旨所指之犯行，此部分聲請即無調查之
    必要，附此敘明。
伍、綜上所述，依目前卷內所存證據，尚不足以證明被告張睿青
    確有公訴意旨所指之運輸第二級毒品及私運管制物品進口犯
    行，自不能單以共同被告王兆恩之供述及其餘被告聽聞被告
    王兆恩轉述而得之證詞，作為被告張睿青不利之認定，本案
    復查無被告張睿青提供購買本案大麻之資金流向等相關證據
    ，檢察官所提證據及指出證明之方法，均未能達於通常一般
    之人均不致有所懷疑，而得確信其為真實之程度，無從說服
    本院形成被告張睿青確有被訴上開犯行之心證。本件既不能
    證明被告張睿青犯罪，自應為其無罪之諭知。
丙、上訴駁回：
壹、有罪部分：
　　原審審理結果，認被告張彥瑋、白澍德、王兆恩所犯罪證明
    確而分別適用修正前毒品危害防制條例第4條第2項、第17條
    第2項、第1項、懲治走私條例第2條第1項、刑法第28條、第
    55條、第59條，並爰以行為人之責任為基礎，審酌被告張彥
    瑋、白澍德、王兆恩均明知大麻為第二級毒品，危害國人身
    心及社會治安至深且鉅，竟無視國家杜絕毒品危害之誡命，
    為謀取不法利益，與TAN WEE SIANG共同自加拿大運輸第二
    級毒品大麻入境，非但助長大麻流通之風險，亦紊亂管制物
    品之邊境管理，且本案所查獲之毒品淨重已達4公斤餘，數
    量非微，所為自應非難，並分別考量⑴被告張彥瑋於本案負
    責收受藏毒包裹之參與程度，犯後始終坦認犯行，態度良好
    ，並供出毒品來源因而查獲被告王兆恩，此前無經論罪科刑
    之前案紀錄，素行亦佳，兼衡其犯罪之動機、目的，暨其自
    陳碩士畢業之智識程度、曾為公司負責人，現待業中之工作
    經歷、未婚，與母親同住，經濟狀況不好之家庭經濟狀況等
    一切情狀，⑵被告白澍德於本案之參與程度，犯後始終坦認
    犯行，且於檢調偵查中積極配合，態度良好，此前無何經論
    罪科刑之前案紀錄，素行亦佳，兼衡其犯罪之動機、目的，
    暨其自陳大學畢業之智識程度、在多媒體公司擔任行政人員
    之職業、未婚，與母親同住，月收入8至10萬元，需幫忙負
    擔母親之債務之家庭經濟狀況等一切情狀，⑶被告王兆恩於
    本案負責居間聯繫並指示收取包裹之參與程度，遭查獲之初
    曾矢口否認，惟終能承認犯行，態度尚可，並供出毒品來源
    因而查獲其他正犯TAN WEE SIANG，此前無何論罪科刑之前
    案紀錄，素行良好，兼衡其犯罪之動機、目的，暨其自陳大
    學畢業之智識程度、從事LED業務之職業、未婚，與母親同
    住，月收入約3至5萬元，無需扶養之對象之家庭經濟狀況等
    一切情狀；本案遭查獲之如附表一所示大麻，數量非微，渠
    等3人共同運輸該等毒品入境，對於國人身心健康及社會治
    安構成相當之威脅；又渠3人均屬完成高等教育之人，於本
    案行為前均有正當穩定之工作，卻仍為本案運輸毒品犯行，
    欠缺守法觀念，依渠等犯罪之情節、惡性及所生危害等情觀
    之，被告張彥瑋坦承負責整理翻譯收受毒品之相關資料，被
    告王兆恩供述本案係由被告白澍德起意而來，並約定對於購
    入之大麻將交由被告白澍德銷售及約定渠3人將來獲利分配
    之情形（見本院卷二第142至143、146頁），難認渠等所受
    刑之宣告以暫不執行為適當，均不宜宣告緩刑；查扣案如附
    表一「內含毒品」欄所示之物，均為被告張彥瑋、白澍德、
    王兆恩本案查獲之第二級毒品，除鑑驗耗損部分外，應依毒
    品危害防制條例第18條第1項規定，沒收銷燬之，又包裝如
    附表一編號1至4「內含毒品」欄所示物品之包裝袋共14只，
    因仍會殘留微量毒品而無法將之完全與其內之大麻析離，亦
    應一併沒收銷燬之；查扣案如附表五所示之物為被告張彥瑋
    、白澍德、王兆恩共同夾藏如附表一編號1、3、4所示大麻
    所用，業如前述，如附表二編號1至9、附表三編號1、4、附
    表四編號1所示之物，則分別為被告張彥瑋、白澍德、王兆
    恩供本案運輸所用之物，業據渠3人於原審準備程序中供述
    明確（見原審卷一第365頁），均應依毒品危害防制條例第1
    9條第1項規定，宣告沒收；如附表三編號2、3、5、6所示之
    物，雖非如附表一所示各包裹所填載之聯絡電話門號，然觀
    諸被告白澍德於警詢供稱：如附表三編號2、3、5、6所示的
    SIM卡，都是王兆恩交給我，說簽收包裹時會用得到等語（
    見偵字17510號卷第36頁），足見如附表三編號2、3、5、6
    所示之物應為被告白澍德所有，預備供本案犯罪所用之物，
    爰均依刑法第38條第2項前段規定，宣告沒收；如附表二編
    號10至26、附表三編號7至16、附表四編號2、3所示之物，
    尚無證據證明與本案運輸第二級毒品犯行有關，爰均不予宣
    告沒收，核無認定事實錯誤、量刑瑕疵或違背法令之情形，
    其結論尚無不合。衡酌毒品氾濫不僅戕害國民個人身心，對
    於社會治安、風氣亦有危害，是我國依法嚴令禁止製造、運
    輸、販賣、轉讓毒品等行為，以截堵毒品來源，拔除貽害之
    本，杜絕流入之途，被告對於毒品交易為檢警機關嚴予取締
    之犯罪，及法律立有重典處罰乙節，自當有所知悉，卻仍欲
    販賣毒品牟利，助長毒品氾濫，是其所為本難輕縱，而被告
    坦承犯行之犯後態度、其素行及前開所列情狀，原審業予以
    審酌而為適當之量刑，且本案經依法遞減其刑後，其法定本
    刑已大幅減低，已屬寬待，尚無再予減輕其刑之事由。又法
    院於判斷被告是否符合刑法第59條酌減其刑之規定時，尚非
    不得以刑法第57條所列10款事項作為全盤考量之基準，僅於
    判斷被告是否具有可憫恕之事由時，其程度應達於確可憫恕
    之情狀，即須以客觀上是否足以引起一般同情，以及宣告法
    定低度刑，是否猶嫌過重等情，以資論斷。茲原判決已詳予
    審酌認定被告張彥瑋、白澍德、王兆恩犯行所依憑之證據、
    刑法第57條各款及前開所列情狀，兼以被告3人犯罪情節、
    素行、生活狀況、犯後態度等一切情狀，而分別認有適用修
    正前毒品危害防制條例第17條第2項、第1項、刑法第59條等
    規定酌量減輕其刑，經核並無不合，在法定刑度範圍內，詳
    予審酌科刑，合法行使其量刑裁量權，於客觀上未逾越法定
    刑度，且關於科刑資料之調查，業就犯罪情節事項，於論罪
    證據調查階段，依各證據方法之法定調查程序進行調查，另
    就犯罪行為人屬性之單純科刑事項，針對被告相關供述，提
    示調查，使當事人有陳述意見之機會，並允就科刑範圍表示
    意見，自無科刑資料調查內容無足供充分審酌而適用法則不
    當之違法情形，是原審量刑並無濫用量刑權限，亦無判決理
    由不備，或其他輕重相差懸殊等量刑有所失出或失入之違法
    或失當之處。被告張彥瑋、白澍德、王兆恩上訴意旨請求從
    輕量刑獲緩刑云云，均為無理由，應予駁回。
貳、無罪部分：
　　原審審理結果，認無其他積極證據足資證明被告張睿青有檢
    察官所指運輸第二級毒品、私運管制物品進口等犯行，而為
    被告張睿青無罪之諭知，尚無不合。檢察官上訴意旨略以：
    依被告張彥瑋警詢供述，核與被告張睿青自承有於109年5月
    底協助錄影拆封包裹及同案被告等與綽號「大林」在20酒吧
    討論毒品運輸時在場等語互核相符，足見被告張睿青有參與
    本案運輸第二級毒品犯行，且依被告張睿青警詢及偵查供述
    ，均可見被告張睿青對於本案之運輸第二級毒品係屬知悉；
    依被告白澍德供述：本件案發後，被告張睿青曾打電話詢問
    白澍德有關毒品包裹之事等語，若如被告張睿青所言是「大
    林」要求被告張睿青打的電話，則電話接通之後，何以「大
    林」並未直接和白澍德通話，足見被告張睿青所述，顯係事
    後卸責之詞，又本件案發後，被告張睿青和律師一起去看守
    所找被告王兆恩，若被告張睿青與本件運輸毒品無關，何以
    在被告張彥瑋遭逮捕後，仍持續和被告王兆恩繼續討論本案
    ？縱無積極證據證明被告張睿青有實際出資之直接證據證明
    ，然綜合各種間接證據，本於經驗法則、論理法則及推理作
    用，亦堪認被告張睿青與其他同案被告、「大林」有共同運
    輸第二級毒品之犯意聯絡，是原判決其認事用法有違經驗法
    則及論理法則，尚有違誤，請將原判決撤銷，更為適當合法
    之判決云云。惟此業據原審參酌上揭證據資料相互勾稽，於
    原判決理由欄內詳予論述，經核尚無違背經驗法則及論理法
    則，且被告白澍德於本院證稱被告張睿青打電話之內容係邀
    約見面，經其拒絶後，並未論及有關毒品包裹之事等語，業
    如前述，被告張睿青亦否認曾和律師一起去看守所找被告王
    兆恩，辯稱係「大林」請其介紹律師為被告王兆恩辯護等情
    。本院衡酌公訴意旨認被告張睿青所涉運輸第二級毒品、私
    運管制物品進口等犯嫌，除檢察官所提上開證據外，別無其
    他補強證據佐證，而原判決既已詳敘其依憑之證據及認定之
    理由，經核並未悖於經驗及論理法則，本件起訴書所列證據
    及卷內訴訟資料，亦已經本院逐一論證，參互審酌，仍無從
    獲得有罪之心證，尚難遽以前揭檢察官推測之詞，而為不利
    被告張睿青之認定，檢察官所為之舉證，難認已達無合理懷
    疑之確信程度。檢察官上訴意旨指摘原判決此部分無罪之諭
    知不當，僅係對原審依職權所為之證據取捨以及心證裁量為
    不同之評價，並未提出補強證據，可資證明被告張睿青確有
    公訴意旨所指之上開犯行，尚難認有理由，應予以駁回。
據上論斷，應依刑事訴訟法第368條，判決如主文。
本案經檢察官許鈺茹到庭執行職務。
中　　華　　民　　國　　111 　年　　 3　　月　　24　　日
                  刑事第十七庭  審判長法　官  鄭水銓
                                      法　官  黃雅芬
                                      法　官  沈君玲
以上正本證明與原本無異。
如不服本判決，應於收受送達後20日內向本院提出上訴書狀，其
未敘述上訴之理由者並得於提起上訴後20日內向本院補提理由書
（均須按他造當事人之人數附繕本）「切勿逕送上級法院」。
被告張睿青部分，檢察官如不服本判決，應於收受送達後20日內
向本院提出上訴書狀，惟須受刑事妥速審判法第9條限制。其未
敘述上訴之理由者，並得於提起上訴後20日內向本院補提理由書
(均須按他造當事人之人數附繕本)「切勿逕送上級法院」。
刑事妥速審判法第9條：
除前條情形外，第二審法院維持第一審所為無罪判決，提起上訴
之理由，以下列事項為限：
一、判決所適用之法令牴觸憲法。
二、判決違背司法院解釋。
三、判決違背判例。
刑事訴訟法第 377 條至第 379 條、第 393 條第 1 款之規定，
於前項案件之審理，不適用之。
                                      書記官  曾彥碩
中　　華　　民　　國　　111 　年　　3 　　月　　24　　日
附錄：本案論罪科刑法條全文
修正前毒品危害防制條例第4條第2項
製造、運輸、販賣第一級毒品者，處死刑或無期徒刑；處無期徒
刑者，得併科新臺幣二千萬元以下罰金。
製造、運輸、販賣第二級毒品者，處無期徒刑或七年以上有期徒
刑，得併科新臺幣一千萬元以下罰金。
製造、運輸、販賣第三級毒品者，處七年以上有期徒刑，得併科
新臺幣七百萬元以下罰金。
製造、運輸、販賣第四級毒品者，處五年以上十二年以下有期徒
刑，得併科新臺幣三百萬元以下罰金。
製造、運輸、販賣專供製造或施用毒品之器具者，處一年以上七
年以下有期徒刑，得併科新臺幣一百萬元以下罰金。
前五項之未遂犯罰之。

懲治走私條例第2條
私運管制物品進口、出口者，處7年以下有期徒刑，得併科新臺
幣3百萬元以下罰金。
前項之未遂犯罰之。
第1項之管制物品，由行政院依下列各款規定公告其管制品項及
管制方式：
一、為防止犯罪必要，禁止易供或常供犯罪使用之特定器物進口
    、出口。
二、為維護金融秩序或交易安全必要，禁止偽造、變造之各種貨
    幣及有價證券進口、出口。
三、為維護國民健康必要，禁止、限制特定物品或來自特定地區
    之物品進口。
四、為維護國內農業產業發展必要，禁止、限制來自特定地區或
    一定數額以上之動植物及其產製品進口。
五、為遵守條約協定、履行國際義務必要，禁止、限制一定物品
    之進口、出口。

附表一：
編號 包裹單號 收件人/ 收貨地址/ 聯絡電話 內含毒品 緝獲時間 卷證出處 1 EZ000000000CA Cheng Tsung Han陳宗翰/ 新北市○○區○○路00號/ 0000000000 大麻菸草4包（含包裝袋4只，合計毛重：1156.43公克，淨重：1000.59公克，驗餘淨重：997.24公克） 109年6月12日 財政部關務署臺北關北松郵移字第1090101154號函暨財政部關務署臺北關扣押貨物運輸工具收據及筆錄、貨物照片（見他字7758號卷第5至30頁）、查獲大麻照片（偵字17270號卷第253至261頁）、法務部調查局濫用藥物實驗室109年08月05日調科壹字第10923013070號鑑定書（見偵字17270號卷第285頁） 2 EZ000000000CA Lin Chia Hao林家豪/ 新北市○○區○○路00號1樓/ 0000000000 大麻菸草2包（含包裝袋2只，合計毛重：933.49公克，淨重：901.03公克，驗餘淨重：900.94公克） 109年6月16日 財政部關務署臺北關北松郵移字第1090101158號函暨財政部關務署臺北關扣押貨物運輸工具收據及筆錄、貨物照片（見他字7867號卷第7至15頁）、查獲大麻照片（見他字7867號卷第31頁）、法務部調查局濫用藥物實驗室109年7月8日調科壹字第10923011450號鑑定書（見他字7867號卷第35頁） 3 EZ000000000CA Chen Wen Hao陳文豪/ 臺北市○○區○○路0段000號/ 0000000000 大麻菸草4包（含包裝袋4只，合計毛重：1169.56公克，淨重：1013.19公克，驗餘淨重：1011.73公克） 109年6月12日 財政部關務署臺北關北松郵移字第1090101153號函暨財政部關務署臺北關扣押貨物運輸工具收據及筆錄、貨物照片（見他字7717號卷第5至18頁）、查獲大麻照片（見偵字17510號卷第187頁）、法務部調查局濫用藥物實驗室109年07月14日調科壹字第10923012020號鑑定書（見偵字17510號卷第201頁） 4 EZ000000000CA Chen Chia Hao陳家豪/ 新北市○○區○○路000○0號1樓/ 00000000000 大麻菸草4包（含包裝袋4只，合計毛重：1112.18公克，淨重：991.42公克，驗餘淨重：990.78公克） 109年6月16日 財政部關務署臺北關北松郵移字第1090101157號函暨財政部關務署臺北關扣押貨物運輸工具收據及筆錄、貨物照片（見他字7866號卷第7至22頁）、查獲大麻照片（見偵字17270號卷第295至296頁）、法務部調查局濫用藥物實驗室109年07月14日調科壹字第10923011950號鑑定書（見偵字17270號卷第263頁） 5 EZ000000000CA Chang Chin Lung張金龍/ 新北市○○區○○路0段000號/ 0000000000 含大麻成分之軟糖（淨重：395.45公克，驗餘淨重：394.29公克）、巧克力（淨重：34.93公克，驗餘淨重：34.38公克） 109年6月20日 財政部關務署臺北關北松郵移字第1090101159號函暨財政部關務署臺北關扣押貨物運輸工具收據及筆錄、貨物照片（偵字17270號卷第315至329頁）、法務部調查局109年6月29日調科壹字第10923206770號鑑定書（見偵字17270號卷第335至336頁）、109年10月22日調科壹字第10923210890號鑑定書（見原審重訴字卷一第153頁） 

附表二（被告張彥瑋扣案物）：
編號 物品 數量 備註 1 IPhone手機（含門號0000000000號SIM卡1張，IMEI碼：000000000000000） 1支 扣押物品編號A1 2 ASUS手機（含門號0000000000號SIM卡1張，IMEI碼：000000000000000） 1支 扣押物品編號A2、A6 3 記事本 1本 扣押物品編號A4 4 遠傳SIM卡（門號0000000000） 1張 扣押物品編號A5 5 遠傳SIM卡（門號0000000000） 1張  6 遠傳SIM卡（門號0000000000） 1張 扣押物品編號A6 7 簽收單 1張 扣押物品編號A7 8 HTC手機 1支 扣押物品編號B2 9 電腦主機 1台 扣押物品編號C5 以下與本案無關    10 文件 1份 扣押物品編號A3 11 ASUS手機（IMEI碼：000000000000000、000000000000000） 1支 扣押物品編號B1 12 合作金庫存摺 12本 扣押物品編號B3、B5 13 郵局存摺 1本 扣押物品編號B4 14 台灣之星SIM卡 2張 扣押物品編號B6、B7 15 磅秤 1台 扣押物品編號B8 16 文件 3份 扣押物品編號B9-1至9-3 17 筆記本 1本 扣押物品編號B10 18 電腦主機 1台 扣押物品編號B11 19 ASUS手機（含門號0000000000000號SIM卡1張，IMEI碼：000000000000000、000000000000000） 1支 扣押物品編號C1 20 HTC手機 1支 扣押物品編號C2 21 ASUS手機 1支 扣押物品編號C3 22 小傳單 1冊 扣押物品編號C4 23 存摺 3本 扣押物品編號C6 24 筆記本 1本 扣押物品編號C7 25 亞太電信SIM卡（0000000000000） 1張 扣押物品編號C8 26 遠傳電信SIM卡（0000000000000000） 1張 扣押物品編號C9 

附表三（被告白澍德扣案物）：
編號 物品 數量 備註 1 IPhone手機（含門號0000000000號SIM卡1張，IMEI碼：000000000000000） 1支 扣押物品編號A1 2 台灣大哥大SIM卡（0000000000） 1張 扣押物品編號B4 3 台灣大哥大SIM卡（0000000000） 1張 扣押物品編號B5 4 台灣大哥大SIM卡（0000000000） 1張 扣押物品編號B6 5 台灣大哥大SIM卡（0000000000） 1張 扣押物品編號B7 6 台灣大哥大SIM卡（0000000000） 1張 扣押物品編號B8 以下與本案無關    7 吸食器 2支 扣押物品編號B1 8 大麻菸油 4罐 扣押物品編號B2 9 大麻菸油容器 2罐 扣押物品編號B3 10 台灣大哥大SIM卡 1張 扣押物品編號B9 11 遠傳電信SIM卡 1張 扣押物品編號B10 12 亞太電信SIM卡（0000000000） 1張 扣押物品編號B11 13 富艷國際娛樂有限公司公文 1份 扣押物品編號B12 14 王兆恩任職富艷國際娛樂有限公司紀錄 2頁 扣押物品編號B13 15 ADATA 64GB USB 1個 扣押物品編號B14 16 MAC電腦（含充電線） 1台 扣押物品編號B15 

附表四（被告王兆恩扣案物）：
編號 物品 數量 備註 1 IPhone手機（含門號0000000000號SIM卡1張） 1支 扣押物品編號A-1 以下與本案無關    2 IPhone手機 1支 扣押物品編號A-2 3 電腦主機 1台 扣押物品編號A-3 

附表五：
編號 物品 數量 備註 1 MASTER CHEF烤箱 1台 附表一編號1所示包裹內夾藏大麻菸草所用之物 2 DIRT DEVIL吸塵器 1台 附表一編號3所示包裹內夾藏大麻菸草所用之物 3 HONEYWELL空氣濾清機 1台 附表一編號4所示包裹內夾藏大麻菸草所用之物